臺灣高等法院民事裁定　　　　　　　　　 96年度抗字第735號
抗　告　人　甲○○
上列抗告人因與華南商業銀行股份有限公司間假處分事件，對於
中華民國96年3月15日臺灣臺北地方法院96年度裁全字第3449號
裁定，提起抗告，本院裁定如下：
    主  文
抗告駁回。
抗告訴訟費用由抗告人負擔。
    理  由
一本件相對人華南商業銀行股份有限公司以抗告人之配偶王俊璽
  為訴外人上瑞海產有限公司（下稱上瑞公司）向伊借款之連帶
  保證人，而上瑞公司於民國95年11月1日債務屆期後未依約清
  償，積欠伊新臺幣（未特別註明貨幣單位者下同）3,975,284
  元及美金362,600.58元，因王俊璽在上瑞公司財務惡化後，將
  其名下之不動產即台北市○○區○○段四小段176號土地，面
  積107平方公尺，權利範圍1/4及其他上建號504，建物門牌台
  北市○○路618巷36號，面積80.76平方公尺，所有權全部（下
  稱系爭不動產），贈與抗告人並已辦妥移轉登記，恐抗告人將
  系爭不動產移轉或為其他處分，致日後難以強制執行，願供擔
  保，聲請裁定抗告人就系爭不動產禁止為移轉、讓與、抵押、
  出租及其他處分行為，原法院裁定准予相對人提供擔保4,
  600,000元或同額之中央政府建設公債九十年度甲類第一期債
  票後准如所請。抗告人不服，抗告前來。
二按債權人就金錢請求以外之請求，欲保全強制執行者，得聲請
  假處分。假處分，非因請求標的之現狀變更，有日後不能強制
  執行，或甚難執行之虞者，不得為之，民事訴訟法第532條定
  有明文。又所謂請求標的之現狀變更，係指為請求標的之物，
  其從前存在之狀態，已有變更或將有變更而言，債務人就其物
  為法律上之處分，亦屬使其物之現狀有變更，不僅物之損毀或
  失其所在等情事始足稱為現狀變更最高法院20年抗字第336號
  判例可資參照。查，相對人主張抗告人之配偶王俊璽為上瑞公
  司擔保向其借款之連帶保證人，竟於上瑞公司積欠3,975,284
  元及美金362,600.58元之債務未還後，將其所有之系爭不動產
  贈與抗告人並已辦妥移轉登記，明顯有損害其債權之情形發生
  ，惟恐相對人將系爭不動產移轉或為其他處分行為，致請求標
  的現狀變更，致有日後不能強制執行或甚難執行之虞等，業據
  其提出系爭不動產登記謄本、保證書、借據、放款戶資料查詢
  申請單等為證，可認其就本案請求及有假處分必要之原因（即
  現狀變更致日後不能強制執行之情形），已為釋明，雖其釋明
  猶有未足，惟相對人並願供擔保以補釋明之不足，原法院乃准
  其假處分之聲請，經核於法尚無不合。又原裁定係禁止抗告人
  對於系爭不動產不得為移轉、讓與、抵押、出租等之處分行為
  ，則抗告人所受之損失無非係暫時無法就系爭不動產為處分收
  益行為，原法院以抗告人因本件假處分可能所受之損害，而酌
  定相對人應提供之擔保金額為4,600,000元，此復為抗告人抗
  告時所未爭執者，客觀上尚難謂顯不相當，對於原法院本其職
  權所為裁量之範圍，自應予以尊重。
三抗告人抗告意旨雖以：伊夫王俊璽從未就上瑞公司對相對人之
  債務表示過同意連帶保證之意思，相對人於原法院提出之保證
  書及借據上有關王俊璽之簽名及印文均非真正，且伊與王俊璽
  已向臺灣板橋地方法院辦妥夫妻分別財產制之登記，系爭不動
  產為其所有云云。惟按假處分乃為保全強制執行方法之一種，
  苟合於假處分條件，並經債權人敘明假處分之原因存在，法院
  即得為假處分之裁判，至債權人起訴主張之實體上理由是否正
  當，乃屬本案判決問題，非假處分裁判中所能解決（最高法院
  89年度台抗字第31號民事裁判）。查，原法院准許相對人假處
  分之聲請及依職權酌定相對人供擔保之數額均尚無不合，如上
  述。至抗告人所稱其夫王俊璽未為上瑞公司向相對人借款之連
  帶保證人，及系爭不動產依夫妻分別財產制已為其所有等語，
  乃屬本案訴訟之實體問題，尚非系爭假處分裁定所能解決。
四綜上，原法院裁定准予假處分及酌定供擔保之金額，尚無不合
  。抗告人以系爭不動產為其出資購買云云，而指摘原裁定不當
  ，求予廢棄，為無理由，應予駁回。
五據上論結，本件抗告為無理由。爰依民事訴訟法第495條之1第
  1項、第449條第1項、第95條、第78條，裁定如主文。
中　　華　　民　　國　　96　　年　　5 　　月　　31　　日
                    民事第九庭
                        審判長法　官  黃熙嫣
　　　　　　　　　　　        法　官　呂太郎
　　　　　　　　　　　        法　官　楊力進
正本係照原本作成。
本裁定除以適用法規顯有錯誤為理由，並經本院許可外，不得再
抗告。如提起再抗告，應於收受後10日內委任律師為訴訟代理人
向本院提出再抗告狀。並繳納再抗告費新台幣１千元。
中　　華　　民　　國　　96　　年　　6 　　月　　1 　　日
　　　　　　　　　　　　　　　書記官  蕭進忠
